臺灣士林地方法院刑事判決　　　　　　　　95年度訴字第81號
公　訴　人　臺灣士林地方法院檢察署檢察官
被　　　告　丙○○
　　　　　　　　　　（另案在臺灣宜蘭監獄執行中）
選任辯護人　謝維仁律師
上被告因偽造文書案件，經檢察官提起公訴（94年度核退偵字第
152 號、94年度偵字第12055 號），及移送併案審理（臺灣士林
地方法院檢察署95年度偵字第3126號），本院判決如下：
    主  文
丙○○犯偽造有價證券罪，累犯，處有期徒刑參年肆月。
偽造如附表一所示之物沒收。
    事  實
一、丙○○前因毒品案件，經臺灣基隆地方法院判處有期徒刑三
    月，於民國94年4 月25日易科罰金執行完畢，猶不知悔改。
    丙○○因缺錢花用，竟意圖為自己不法所有，持其所偽造之
    他人國民身分證及汽車駕駛執照辦理汽車貸款供己花用，或
    持偽造他人之國民身分證簽發本票及承租房屋，即基於詐欺
    、行使偽造文書、行使偽造特種證書之概括犯意及偽造有價
    證券之犯意，先後為下列犯罪行為
  (一)丙○○於94年4 、5 月間（起訴書誤載為94年6 、7 月間）
    ，見跳蚤市場雜誌廣告刊登「學歷、證照、電話」學歷、證
    照、市話、電話、生財冰箱課本，疑難雜症、24H 洽。（全
    省）陳先生、0000000000」之廣告，先依該廣告上電話向姓
    名、年籍不詳自稱「陳先生」之成年男子洽購後，即與「陳
    先生」，基於犯意聯絡及行為分擔，與「陳先生」相約於臺
    北火車站北門口，以新臺幣（下同）四千元之價格，向「陳
    先生」同時購買偽造之「乙○○」、「葉家昕」之國民身分
    證（下稱身分證）及汽車駕駛執照（下稱駕照）各一張（乙○○、葉家昕前開之身分證及駕照，均有偽造之內政部及交
    通部汽車駕駛執照之公印文各一枚），丙○○於購買後某日
    ，在其位於基隆市○○區○○街11號之住處，以將自己照片
    接續換貼於前揭偽造之乙○○、葉家昕身分證及駕照之方式
    偽造完成乙○○、葉家昕之國民身分證及駕照，足生損害於
    乙○○、葉家昕及戶政機關、監理機關對於管理身分證、駕
    照之正確性。
  (二)丙○○基於意圖為自己不法所有、行使前開偽造特種文書及
    偽造私文書之概括犯意，先於94年5 月20日，持上揭偽造乙○○之身分證交付予甲○○觀，進而冒用乙○○名義，以每
    月七千五百元之代價，向甲○○承租位於臺北縣汐止市○○○路○ 段200 號18樓之房屋，並於房屋租賃契約書上之承租
    人處偽造乙○○之署押一枚，製作成以乙○○為承租人之不
    實房屋租賃契約書後交付給甲○○而行使之，丙○○為供給
    付第一期租金之用，復意圖供行使之用而當場再偽造乙○○
    之署押，製作成發票人為乙○○，面額一萬元，發票日94
    年5 月20日，到期日94年6 月10日之本票一紙，交付予甲○○而行使之，致甲○○陷於錯誤，而交付該屋予丙○○使用
    ，足生損害於乙○○及甲○○對於該屋之使用收益。嗣上開
    本票未獲承兌，而丙○○亦未再支付任何租金，復經甲○○
    遍尋未著，始知受騙。
  (三)另於94年6 月17日某時，基於同前之概括犯意，丙○○持前
    揭偽造之乙○○之駕照前往址設臺北縣汐止市○○○路○ 段
    220 號之1 上樂車行，表明其係乙○○本人而向蘇上麟購買
    車號7799-DU 號自小客車一輛（總價款三十九萬元），並行
    使而提供前揭乙○○之身分證及駕照予蘇上麟影印，且以向
    奇異融資股份有限公司（下稱奇異公司）辦理汽車貸款三十
    五萬元，所貸之款項作為購買車款，而委由不知情之蘇上麟
    憑以辦理前揭車輛之貸款及過戶事宜，蘇上麟則委由亦不知
    情之代辦業者代眾車業有限公司偽刻乙○○之印章一枚，並
    在汽車過戶申請登記書私文書上代簽乙○○之簽名及蓋用前
    揭偽造之印文，進而偽造乙○○名義之汽車過戶申請書私文
    書，並行使而提出向交通部公路總局臺北區監理所基隆監理
    站申請前揭車輛之過戶，該監理所承辦人員因而核准前揭車
    輛之過戶，足生損害於乙○○及監理機關掌管汽車監理業務
    之正確性。
  (四)嗣因丙○○提供與蘇上麟之前揭偽造乙○○身分證已過期，
    奇異公司未核准申請之貸款，丙○○為遂行前揭詐欺汽車及
    貸款之犯行，基於同前行使特種證書、偽造私文書之概括犯
    意，於94年6 月20日下午4 時20分許前往址設臺北市○○區
    ○○路439 號之士林戶政事務所，先委請該所內不知情之成
    年刻印師傅偽刻乙○○名義之印章1 枚，並持前揭已換貼渠
    照片之偽造乙○○駕照及印章表示其係乙○○本人，並於補
    領國民身分證申請書上偽造而簽署乙○○名義署押二枚及蓋
    用前揭偽造之印章，而偽造成乙○○名義之補領國民身分證
    申請書私文書，並與前開偽造之乙○○之駕照，一併交付該
    戶政事務所承辦人員張玉蘭申請補發新身分證，足生損害於
    乙○○及戶政機關管理戶政之正確性。惟張玉蘭於初步審核
    時即已發覺有異，乃不動聲色，未予當場揭發，嗣於94年7
    月27日下午4 時35分許，丙○○前來領取換發之身分證時，
    經該戶政事務所人員報警處理而當場查獲，並在丙○○身上
    扣得前揭偽造之乙○○國民身分證1 紙及印章1 枚，丙○○
    始未詐得任何財物而未遂（該部車號7799-DU 號自小客車，
    因丙○○未申貸得貸款，遂未交付予丙○○）。
二、案經乙○○訴由臺北市政府警察局士林分局報請臺灣士林地
    方法院檢察署檢察官偵查起訴及移送併案審理。
    理  由
一、前揭犯罪事實，業據被告丙○○於本院準備程序及審理時供
    認不諱（見95年3 月22日、95年7 月5 日準備程序筆錄、96
    年1 月31日、96年4 月11日、96年5 月9 日審判筆錄），其
    中犯罪事實(一)、(三)、(四)部分，核與證人乙○○於警詢時指訴
    情節相符（見第7095號偵查卷第14至15頁），並分別經證人
    蘇上麟、張玉蘭於警詢時、偵查中證述屬實（見第12055 號
    偵查卷第16至18頁、第152 號偵查卷第34至35頁、第7095號
    偵查卷第16至18頁），且有94年6 月份跳蚤市場雜誌封面及
    內頁廣告影本（節本）、偽造之乙○○國民身分證、車號79
    90-DU 號自小客車94年6 月17日過戶申請書、乙○○駕照、
    補領國民身分證申請書影本各1 份在卷可憑（見12055 號偵
    查卷第25頁、7095號偵查卷第21頁），而偽造之乙○○國民
    身分證，經送法務部調查局鑑定結果，認送鑑之「乙○○」
    國民身分證，其紙張、油墨、印版、膠膜及鋼印等印製特徵
    ，均與本局檔存之國民身分證樣本不符，研判係偽造品，有
    該局94年8 月12日調科貳字第09400338300 號鑑定通知書附
    卷可稽（見152 號偵查卷第8 至9 頁）；另犯罪事實(二)部分
    ，亦核與證人即被害人甲○○於警詢時、偵查中指訴情節相
    符（見第3126號偵查卷第11至12、13至14、52至53頁），並
    有房屋租賃契約書、本票各1 份在卷可稽，足證被告自白與
    事實相符。本件事證明確，被告上揭犯行，均堪認定。
二、按被告行為後，94年2 月2 日修正公布之刑法已於95年7 月
    1 日生效施行，其中第2 條第1 項「行為後法律有變更者，
    適用行為時之法律。但行為後之法律有利於行為人者，適用
    最有利於行為人之法律」之規定，係規範行為後法律變更所
    生新、舊法律比較適用之準據法，並非刑法實體法律，自不
    生行為後法律變更之比較適用問題，故刑法修正施行後，應
    適用該修正後之第2 條第1 項之規定，依「從舊、從輕」之
    原則比較新、舊法律之適用；又比較新舊法時，應就罪刑有
    關之共犯、未遂犯、想像競合犯、牽連犯、連續犯、結合犯
    ，以及累犯加重、自首減輕暨其他法定加減原因（如身分加
    減）與加減例等一切情形，綜其全部罪刑之結果而為比較後
    ，再適用有利於行為人之法律處斷，而不得一部割裂分別適
    用不同之新舊法（最高法院24年度上字第4634號、27年度上
    字第2615號判例意旨、最高法院95年度第8 次刑事庭會議決
    議參照）。經查：(一)關於罰金刑：刑法第216 條、第212 條
    行使偽造特種文書罪、刑法第214 條使公務員登載不實罪、
    刑法第339 條第1 項之詐欺取財罪、刑法第201 條第1 項之
    偽造有價證券罪，法定刑各得科三百元、五百元、一千元或
    得併科三千元以下之罰金，而依被告行為時之修正前刑法第
    33條第5 款規定：「主刑之種類如左：五、罰金：一元（指
    銀元）以上。」，換算新臺幣後，為新臺幣三元以上。惟被
    告行為後修正後刑法第33條第5 款規定：「主刑之種類如下
    ：五、罰金：新臺幣一千元以上，以百元計算之。」，經比
    較修正前後關於科處罰金刑之最低刑度規定，自應以被告行
    為時之修正前刑法較有利於被告。(二)關於共犯：刑法第28
    條原規定：「二人以上共同『實施』犯罪之行為者，皆為共
    同正犯。」新法修正為：「二人以上共同『實行』犯罪之行
    為者，皆為共同正犯。」將舊法之實施修正為「實行」。原
    「實施」之概念，包含陰謀、預備、著手及實行等階段之行
    為，修正後僅共同實行犯罪行為始成立共同正犯，是新法共
    同正犯之範圍已限縮，排除陰謀犯、預備犯之共同正犯。新
    舊法就共同正犯之範圍既因此而有變動，自屬犯罪後法律有
    變更，經比較新舊法結果，以修正後之規定對被告較為有利
    。(三)關於牽連犯：修正前刑法第55條有關「犯一罪而其方法
    或結果之行為犯他罪名者，從一重處斷」之牽連犯規定，業
    經修正刪除，此刪除雖非犯罪構成要件之變更，但顯已影響
    行為人刑罰之法律效果，自屬法律有變更，比較修正前、後
    之刑法規定，自以修正前論以牽連犯一罪，較修正後一罪一
    罰之數罪有利於被告。(四)關於連續犯：修正前刑法第56條有
    關「連續數行為而犯同一之罪名者，以一罪論，但得加重其
    刑至二分之一」之連續犯規定，經修正刪除，此刪除雖非犯
    罪構成要件之變更，但顯已影響行為人刑罰之法律效果，自
    屬法律有變更，依新法第2 條第1 項規定，比較修正前、後
    之刑法規定，仍應適用較有利於被告之行為時法律即舊法論
    以連續犯。(五)經綜合比較被告行為後之前揭法律變更，以修
    正前之刑法規定對於被告較為有利，本件自應整體適用修正
    前刑法相關規定。
三、按中華民國國民身分證及汽車駕駛執照，係表彰個人身分及
    有駕駛汽車能力之證件，均屬刑法第212 條之特種文書，核
    被告所為，犯罪事實(一)、(三)、(四)部分，係犯刑法第218 條第
    1 項之偽造公印文罪、第216 條、第212 條之行使偽造特種
    文書罪、第214 條使公務員登載不實罪（起訴書之犯罪事實
    已敘明，僅漏引法條）、第216 條、第210 條之行使偽造私
    文書罪（汽車過戶申請登記書、租賃契約書部分）、第339
    條第3 項、第1 項之詐欺取財未遂罪（詐購該部車號7799-D
    U 號自小客車及汽車貸款部分）；犯罪事實(二)部分，係犯刑
    法第216 條、第210 條行使偽造文書罪、第216 條、第212
    條行使偽造特種文書罪、第201 條第1 項之偽造有價證券罪
    、第339 條第1 項之詐欺取財罪、第2 項之詐欺得利罪。被
    告接續將本人之照片貼上前開偽造之乙○○、葉家昕身分證
    、駕照上，而偽造成貼有本人照片之乙○○、葉家昕名義之
    身分證、駕照，應係論以實質一罪，此部分犯行，被告丙○○與「陳先生」，有犯意聯絡及行為分擔，為共同正犯。被
    告利用不知情之蘇上麟委由不知情之代辦業者偽刻「乙○○
    」印章，偽造前開汽車過戶申請登記書私文書且持向監理機
    關辦理過戶登記而行使，向奇異公司詐貸汽車貸款部分，及
    自行委請在士林戶政事務所內不知情之刻印師傅偽刻「乙○○」印章之行為，均係利用不知情之人為之，係間接正犯。
    被告偽造「乙○○」印章、印文及署押之行為，為其偽造私
    文書之階段行為，另偽造私文書之低度行為，應為行使該項
    文書之高度行為所吸收，均不另論罪；被告行使該偽造之有
    價證券本票，應為其意圖供行使之用而為造有價證券犯行所
    吸收，亦不另論罪。被告先後多次行使偽造特種文書、偽造
    私文書、詐欺取財之犯行，均時間緊接、所犯罪名相同，顯
    係基於概括犯意為之，為連續犯，應依修正前刑法第56條之
    規定，各以一罪（詐欺取財犯行部分，則論以既遂之一罪）
    論，並加重其刑。被告偽造乙○○、葉家昕身分證、駕照之
    行為與所偽造之公印文犯行部分，亦有方法結果之牽連關係
    ，依修正前刑法第55條之規定從一重之偽造公印文罪處斷。
    被告上開連續行使偽造特種文書罪、連續行使偽造私文書罪
    、使公務員登載不實罪、偽造公印文罪、偽造有價證券罪、
    連續詐欺取財罪間，有方法結果之牽連關係，為牽連犯，應
    依修正前刑法第55條規定，從一重之意圖供行使而偽造有價
    證券罪處斷。被告有事實欄所述犯罪科刑執行之情形，有臺
    灣高等法院被告前案紀錄表在卷可憑，被告於有期徒刑執行
    完畢後，五年內故意再犯有期徒刑以上之本罪，應依刑法第
    47條第1 項累犯之規定遞予加重其刑。被告所犯偽造公印文
    、葉家昕之身分證、駕照等犯行部分，犯罪事實(二)之部分，
    雖均未經公訴人予以起訴，惟此部分與其被訴部分，分別有
    實質一罪或連續犯、牽連犯之裁判上一罪關係，本院自得併
    予審理。爰審酌被告年輕力壯，不思以合法手段獲取所需，
    冒用他人名義詐取財物，及犯罪後坦承犯行之態度等一切情
    狀，量處有期徒刑三年四月。
四、被告偽造如附表一編號1.2.3.所示之文件，業經被告提出行
    使，因非被告所有，不予宣告沒收，但如附表一編號1.2.3.
    所示之偽造署押四枚、印文二枚，均係被告偽造之署押、印
    文，應依刑法第219 條之規定宣告沒收。另同附表編號4.之
    被告偽造之乙○○印章二顆，不問屬於犯人與否，亦應依刑
    法第219 條之規定宣告沒收。被告偽造乙○○國民身分證及
    駕駛執照各一張（已扣案），及葉家昕國民身分證及駕駛執
    照各一張（未扣案，但無證據證明業已滅失），為被告所有
    供犯罪所用之物，均應依刑法第38條第1 項第2 款之規定宣
    告沒收。又被告偽造之本票一張，係被告偽造之有價證券，
    不問屬於犯人與否，應依刑法第205 條之規定沒收之。
五、併辦意旨另以（臺灣基隆地方法院檢察署94年偵緝字第330
    號、95年度偵字第163 號）：丙○○先於93年11月14日夥同
    李育驊（另經臺灣基隆地方法院判處有期徒刑一年十月確定
    ），由丙○○駕駛其父廖明達所有車號7C-6263 號自小客車
    ，由李育驊持前揭竊取廖明達所有置放於前車置物箱內之渣
    打銀行卡號：0000000000000000號白金卡一張，並由李育驊
    於上開白金卡背面簽名條欄上偽造「陳俊杰」之簽名一枚，
    藉以表示係由本人親自署名，以供特約商店確認持卡人身分
    之正確性之後，李育驊即告以丙○○其身上有偽卡一張（實
    為前述渣打銀行所核發之真卡），且欲藉上開白金卡以「真
    刷卡、假消費」之方式詐取現金，並詢問丙○○可否介紹特
    約商店以「真刷卡、假消費」之方式詐取現金，詎丙○○為
    貪圖「波特排氣管材料工程行」（下稱波特車業）於每筆真
    刷卡假消費將給予一定成數佣金，旋即告之李育驊位於基隆
    市○○路64 巷9號2 樓之「波特車業」公司（另由臺灣士林
    地方法院檢察署以95年度偵字第180 號偵辦），可以持信用
    卡「真刷卡、假消費」換取現金，二人乃基於偽造文書及意
    圖為自己不法所有之犯意聯絡，共同於93年11月17日，由丙○○帶同李育驊持上開竊得之白金卡前往「波特車業」公司
    ，欲「真刷卡、假消費」詐取現金，途中經過如附表二編號
    1 、2 所示特約店商家時，由李育驊前往刷卡消費如附表二
    編號1 、2 所示財物，李育驊並於附表二編號1 、2 之特約
    商店不知情之店員經由端末機列出消費金額簽帳單上第一聯
    （客戶存查聯）持卡人簽名欄上偽簽「陳俊杰」之簽名一枚
    ，複寫偽造簽名於簽帳單第二聯（商店自存聯）而行使之，
    以表示持卡人同意依據信用卡持卡人合約條件，按簽帳單之
    金額付款予發卡銀行之意思，李育驊於偽造不實之簽帳單私
    文書後，再交與特約商店不知情店員收執核對而行使，致附
    表二編號1、2特約商店不知情店員陷於錯誤，允以簽帳消費
    ，因而詐得如附表二編號1 、2 所示金額財物，並足生損害
    於信用卡真正名義人廖明達、特約商店確認持卡人身分正確
    性及發卡銀行之後，二人再持上開竊得之信用卡，前往附表
    二編號3之 「波特排氣管工程行」公司，向知情之「波特車
    業」公司知情之店員詹嘉心，以「真刷卡、假消費」之方式
    ，刷卡消費詐取現金，嗣「波特車業」公司知情之不詳年籍
    店員明知李育鏵並非真正之持卡人，竟仍同意李育驊「真刷
    卡、假消費」詐取現金四萬五千元（實際刷卡金額六萬元）
    ，李育驊亦於「波特車業」所出列如附表二編號3 、4 所示
    消費金額簽帳單上第一聯（客戶存查）持卡人簽名欄位上偽
    簽「陳俊杰」之簽名各一枚，而複寫偽造簽名於簽帳單第二
    聯（商店自存聯）而行使之，以此方式，行使詐術，致生損
    害於發卡銀行及廖明達之權益，後李育驊與丙○○隨即駕車
    離去，李育驊並將前開信用卡及簽帳單（客戶存查聯）丟棄
    於丙○○車內，並將詐得現金花用殆盡。嗣於94年12月29日
    1 時許，因駕駛車號W7-1361 號贓車，在基隆市七堵區○○○路216 號前，為警查獲，當場扣得乙○○之汽車駕駛執照
    及國民身分證各一張及葉家昕之汽車駕駛執照一張，始悉上
    情。因認被告丙○○涉有刑法第216 條、第210 條之行使偽
    造私文書罪、第339 條第1 項之詐欺取財罪，與本案有連續
    犯之裁判上一罪關係等語（見第330 、163 號偵查卷）。本
    院查：被告此部分之犯罪時間為93年11月14日，與本案之犯
    罪時間94 年4、5 月間相隔約半年之久，顯然未具有時間上
    之密接性，已難認此部分併案犯行，與本案部分自始均在被
    告一個預定犯罪計劃內而出於主觀上概括犯意，是被告此部
    份併案犯行，與本案部分，並無連續犯之裁判上一罪關係，
    本院自不得併予審理，應退回檢察官另為適法之處理。
六、併案意旨略以（臺灣基隆地方法院檢察署95年偵字第2033號
    ）：丙○○於94年12月間（併案意旨書誤載為94年7 月），
    透過跳蚤市場雜誌分類廣告，將自己照片交予姓名年籍不詳
    之成年男子，以一張一千元之價格，向姓名年籍不詳之男子
    ，購買來路不明之林威宏前於93年6 月間在桃園市區遺失之
    國民身分證（身分證統一編號：Ｚ000 000000 號）、王宏文
    前於95年1 月23日，在臺北縣五股鄉○○○路遭竊之車號G2
    -0348 號自小客車行照及駕照各一張、吳水樹前於95年2 月
    4 日，在基隆市七堵區大華橋前遭竊之車號IL-4279 號自小
    客車行照及普通大貨車行照，欲用此辦理汽車貸款，詐取財
    物，嗣於95年2 月15日14時許，因另涉強盜罪嫌（另經臺灣
    士林地方法院檢察署以95年度偵字第1062號提起公訴），經
    警於其七堵區住處，查獲上開證件，始悉上情。因認被告丙○○涉有刑法第349 條第2 項之故買贓物罪、第339 條第1
    項、第3 項之詐欺取財未遂罪，與本案有連續犯之裁判上一
    罪關係等語（見第2033號偵查卷）。本院查：訊據被告丙○○雖坦承犯行，惟上開王宏文、吳水樹之證件係分別於95年
    1 月23日、95年2 月4 日遺失，被告豈有於94年12月間即購
    得上開證件之理？又被告購買上開林威宏、王宏文、吳水樹
    之證件後，尚未持以辦理汽車貸款或詐取財物即為警查獲，
    客觀上並未開始實行詐欺行為，自不構成詐欺取財未遂，無
    從認此部分與本案論罪科刑之詐欺取財犯行有連續犯關係，
    再故買贓物之犯行，亦與本案論罪科刑之犯行部分無裁判上
    一罪之關係，故上開併案部分與本案部分，亦無裁判上一罪
    關係，本院自不得併予審理，應退回檢察官另為適法之處理
    。
據上論斷，應依刑事訴訟法第299 條第1 項前段，刑法第2 條第
1 項前段、第216 條、第210 條、第212 條、第218 條第1 項、
第214 條、第201 條第1 項、第219 條、第339 條第1 項、第47
條第1 項、第38條第1 項第2 款、第205 條，修正前刑法第28條
、第55條、第56條，刑法施行法第1 條之1 ，判決如主文。
本案經檢察官高俊申到庭執行職務。
中　　華　　民　　國　　96　　年　　5 　　月　　31　　日
                  刑事第三庭審判長法  官  蔡明宏
                                  法  官  莊明達
                                  法  官  周明鴻
以上正本證明與原本無異。
如不服本判決應於判決送達後10日內向本院提出上訴狀。
                                  書記官  丁梅芬
中　　華　　民　　國　　96　　年　　5 　　月　　31　　日
附表一：
1.偽造之汽車過戶申請登記書上之「乙○○」署押、印文各一枚
2.偽造之補領國民身分證申請書上之「乙○○」署押二枚、印文
  一枚
3.偽造之房屋租賃契約書上之「乙○○」署押一枚
4.偽刻之「乙○○」印章二顆
5.偽造之「乙○○」身分證、駕照各一張
6.偽造之「葉家昕」身分證、駕照各一張
7.偽造之有價證券本票一張
附表二：
┌──┬──────┬──────┬───────────┬──────┐
│編號│時間        │刷卡特約店  │消費金額及明細        │偽造之署押及│
│    │            │            │                      │枚數        │
├──┼──────┼──────┼───────────┼──────┤
│ 1  │93年11月17日│屈臣氏七賭店│不詳廠牌香菸2 包、口香│信用卡簽帳  │
│    │            │            │糖1 包，共139 元      │單上偽簽「  │
├──┼──────┼──────┼───────────┤陳俊杰」署押│
│ 2  │93年11月17日│燦坤3C基隆店│滑鼠1 支、床頭音響1 組│各二枚（一式│
│    │            │            │，共3298元            │二聯）      │
├──┼──────┼──────┼───────────┤            │
│ 3  │93年11月17日│波特車業    │排氣管1 批，共36000 元│            │
├──┼──────┼──────┼───────────┤            │
│ 4  │93年11月17日│波特車業    │排氣管1 批，共24000 元│            │
└──┴──────┴──────┴───────────┴──────┘
附錄法條：
刑法201條第1項
（有價證券之偽造變造與行使罪）
意圖供行使之用，而偽造、變造公債票、公司股票或其他有價證
券者，處3 年以上10年以下有期徒刑，得併科3 千元以下罰金。
行使偽造、變造之公債票、公司股票或其他有價證券，或意圖供
行使之用，而收集或交付於人者，處1 年以上7 年以下有期徒刑
，得併科3 千元以下罰金。
